【裁判字號】    97,訴,740
【裁判日期】    980727
【裁判案由】    毒品危害防制條例等
【裁判全文】
臺灣桃園地方法院刑事判決               97年度訴字第740號
公  訴  人  臺灣桃園地方法院檢察署檢察官
被      告  丙○○
選任辯護人  黃重鋼律師
            許瑞榮律師
            趙元昊律師
被      告  己○○
                    現於臺灣嘉義監獄執行中
指定辯護人  本院公設辯護人彭詩雯
選任辯護人  廖穎愷律師
上列被告因毒品危害防制條例等案件，經檢察官提起公訴（97年
度偵字第313號、97年度偵字第12278號、97年度偵字第12279號
），本院判決如下：
    主  文
丙○○、己○○共同販賣第一級毒品，未遂；丙○○處有期徒刑
拾年陸月；己○○，累犯，處有期徒刑玖年貳月。
    事  實
一、己○○前曾於民國89年間因施用第二級毒品案件，經臺灣板
    橋地方法院少年法庭以89年度少調字第339號裁定送勒戒處
    所施以觀察、勒戒後，認無繼續施用毒品之傾向，於89年3
    月1日觀察、勒戒執行完畢釋放出所，並經臺灣板橋地方法
    院少年法庭裁定不付審理確定；再於92年3月至93年1月間施
    用第一、二級毒品案件，經臺灣板橋地方法院以92年度毒聲
    字第1436號裁定送勒戒處所施以觀察、勒戒後，認無繼續施
    用毒品之傾向，於93年2月10日觀察、勒戒執行完畢釋放出
    所，並經臺灣板橋地方法院檢察署檢察官於93年2月20日以
    93年度毒偵緝字第48號、93年度毒偵字第398號為不起訴處
    分確定。復於93年間因贓物案件，經臺灣板橋地方法院以93
    年度簡字第4331號判處有期徒刑2月確定，於93年12月20日
    易科罰金執行完畢（構成累犯）。
二、丙○○（即呂明或呂琮）、己○○均明知海洛因係毒品危害
    防制條例所明定列管之第一級毒品，不得非法持有、販賣。
    緣乙○○施用海洛因用量甚大而毒癮發作，即透過丁○○向
    己○○之友人戊○○（綽號「小傑」）央請代為尋找毒品來
    源，丁○○於97年9月1日凌晨3時35分許，以行動電話門號
    00000 0000 0號撥打至戊○○所使用行動電話0000000000號
    ，向戊○○表示欲購買海洛因一事，並約在桃園市○○路尾
    某處先行驗貨測試毒品純度。隨後，己○○便駕駛車牌號碼
    9617 -DC號自用小客車搭載戊○○至該處，與甲○○駕駛車
    牌號碼1271-RY號自用小客車搭載丁○○、乙○○（綽號「
    偉哥」）會合，並由戊○○攜帶1小包之毒品海洛因至甲○○所駕駛之上開車輛交由乙○○施用測試該毒品之純度，並
    相約交貨地點。己○○即以使用之行動電話門號0000000000
    號、0000 000000號撥打丙○○所使用之行動電話門號00000
    0000 0號告知乙○○購買毒品之事，丙○○、己○○竟意圖
    營利，並基於共同販賣第一級毒品海洛因以資牟利之犯意聯
    絡，先於同日上午10時前之某時由丙○○在桃園市○○路與
    莊敬路口處將海洛因1兩交付與己○○，並告知己○○將此
    毒品拿至址設桃園縣龜山鄉○○○路10之3號之林口長庚醫
    院復健大樓對面處交給乙○○並向其收取新臺幣（下同）19
    萬元，並將交易所得交與丙○○，己○○於取得該包毒品後
    ，即駕駛前開車輛搭載戊○○前往該處進行毒品交易。其後
    ，乙○○使用行動電話0000000000號與丙○○多次聯絡購買
    毒品之事，丙○○基於與乙○○之情誼，雙方言明毒品價格
    為18萬元，並約定至林口長庚醫院復健大樓對面處取貨，丙○○並表示會派2名小弟即己○○、戊○○前往交貨。嗣於
    同日上午10時許，己○○、戊○○抵達上開約定地點後，己○○下車欲交付毒品海洛因1包與乙○○並收取上開毒品代
    價之際，因乙○○、丁○○、戊○○等人原無購買毒品之真
    意，乘坐在甲○○所駕駛之上揭車輛右前座之丁○○便要求
    己○○上車，己○○見有異狀遂即攜帶該毒品返回其所駕駛
    之上揭車上，乙○○、丁○○伺機分持玩具槍、甩棍等前至
    己○○車上施以不法腕力強取上開毒品（乙○○等4人共同
    涉犯加重強盜部分，另行審結）後逃逸，丙○○、己○○2
    人販賣海洛因之舉因而未遂。
三、案經桃園縣政府警察局報告臺灣桃園地方法院檢察署偵查起
    訴。
壹、起訴範圍
    起訴書原記載認被告丙○○與劉學意圖營利，共同基於意圖
    販賣第一級毒品海洛因之犯意聯絡與行為分擔，於96年9月1
    日前某日，在不詳地點，由被告丙○○與己○○共同向姓名
    、年籍均不詳之成年男子販入數量不詳之第一級毒品海洛因
    ，趁機出賣予不詳人以牟利等字句，惟嗣公訴檢察官已當庭
    陳稱此僅為單純事件之描述，非擇為請求法院審判之犯罪事
    實等語（見本院訴字卷卷一第160頁），是上揭等情即非本
    案訴訟客體，從而，本案起訴認範圍當僅限於被告丙○○、
    己○○意圖營利而販賣海洛因與乙○○之部分，合先敘明。
貳、證據能力部分
一、被告己○○於警詢中之陳述：
(一)、被告己○○於本院審理時，對於其於警詢中自白之96年9 月
    18日警詢筆錄之證據能力有所爭執，辯稱：我這一次被抓的
    時候，我還有一個朋友被抓，然後我是跟警察交換條件，不
    過後來也沒有放我朋友走，警察說戊○○都已經說了，叫我
    這樣講就對了。所以檢察官提示丙○○的照片問我是賣毒品
    的人及拿毒品委託我交易的人時，我就說沒錯，是我簽名的
    云云（見本院訴字卷卷二第129、130頁、卷四第56頁反面）
    。
(二)、按被告之自白，須非出於強暴、脅迫、利誘、詐欺、違法羈
    押或其他不正之方法，且與事實相符者，得為證據，刑事訴
    訟法第156條第1項定有明文。是以，被告之自白必須同時具
    有「任意性」及「真實性」兩要件，始具有證據能力，此即
    所謂之「自白法則」。而本案被告所爭執者，在於其自白是
    否經員警以脅迫、利誘之方式取得，而違反自白之「任意性
    」要件。查，被告己○○前有違反贓物、販賣第二級毒品、
    施用第一級毒品、第二級毒品等罪經法院判處有期徒刑之前
    案紀錄，有臺灣高等法院被告前案紀錄表附卷可稽（見本院
    訴字卷卷一第9至13頁）。是被告既曾數次經歷刑事訴訟偵
    審程序，理應瞭解其自白於法律上之利害關係，其焉有為了
    員警提出所謂之交換條件，而辯稱丙○○委託其將海洛因交
    給乙○○等語，反陷其更為不利罪名之理？是被告此部分之
    辯稱，顯與常情有悖，不足憑採。甚且，被告於本院行準備
    程序時並未言及員警於製作警詢筆錄時有何脅迫、利誘等非
    法取供之舉，而觀諸警詢筆錄係採一問一答之方式為之，且
    其於警詢所述案發過程之細節甚為詳盡，就被告丙○○委託
    其轉交毒品一事亦不在證人即同案被告戊○○於警詢時所述
    之範圍內，難謂其所言依照證人戊○○於警詢陳述之可能；
    再者，被告己○○要求本院另於97年8月8日再行準備程序時
    ，亦如同警詢所為之陳述（見本院訴字卷卷一第115、116頁
    ），是以，足認被告己○○應係自行分析利害關係，始於警
    詢時自白上開犯行。從而，本案員警實無必要以交換條件之
    脅迫、利誘方式，換取被告己○○之自白。至被告己○○於
    偵查時辯稱其於警詢時迷迷糊糊的，神智不太清楚云云，惟
    倘其上揭所述有關條件交換乙詞為真，既然經其考量下願與
    員警交換條件，則當時之意識應屬清晰為是，核此要與嗣其
    於偵查中稱神智不清之說正相扞格矛盾，審其前後陳詞二歧
    之情，已堪認其就此所持之辯解悉屬臨訟捏社之虛詞，方會
    對其自白之緣由為如是彼此衝突之解釋。復經本院審理時依
    職權訊問其於警詢時從哪一段開始提藥，精神不清楚，被告
    己○○竟回答不知道云云（見本院訴字卷卷三第頁174頁反
    面），足見此乃被告己○○構飾之虛詞。因之，被告己○○
    於警詢所為之陳述，並無違反被告自白任意性至明。
二、證人即共同被告己○○警詢就被告丙○○犯罪以證人身分所
    為之陳述：
(一)、按被告以外之人於檢察事務官、司法警察官或司法警察調查
    中所為之陳述，與審判中不符時，其先前之陳述具有較可信
    之特別情況，且為證明犯罪事實存否必要者，得為證據，刑
    事訴訟法第159 條之2 定有明文。而此條所謂之較可信之特
    別情況，包括：證人是否採用一問一答方式詢問，以及證人
    於犯罪發生後不久，其對犯罪之狀況記憶猶新，比在時間上
    相隔較久之審判庭所為之證述為可靠，亦即在檢察事務官、
    司法警察官或司法警察調查中所為之陳述，比在法庭上之證
    述更有條理、清楚，更符合客觀情況等；又所謂較可信之特
    別情況，非完全必須以外部附帶情況為判斷標準，亦得以根
    據該供述內容本身作為推知外部情況之參考資料。
(二)、查，證人己○○於警詢時所陳稱：我於96年9月1日上午10許
    接到呂明（改名呂宗）打電話給我，約我在桃園市○○路與
    寶橋路路口將1包海洛因毒品交給我，並告訴我將該包毒品
    拿至林口長庚醫院復健大樓前交給綽號「偉哥」（即乙○○
    ），並將毒品交易所得新臺幣19萬元拿回交給呂宗等語明確
    （見臺灣桃園地方法院檢察署97年度他字第25號卷【下稱他
    字卷】第10至13頁）。然被告於本院審理時，則翻異前詞改
    稱：我拿葡萄糖騙乙○○等語（見本院訴字卷二第70、71頁
    ），是證人己○○於警詢中所述，與本院審理時所述，二者
    顯然不符，惟審酌證人己○○於甫為警查獲時，要無受他人
    干預之可能，並佐以後述之理由，足認證人己○○於警詢中
    之陳述，較之於本院審理中所述可信，而此證述為證明被告
    丙○○犯罪事實存否所必要者，依前揭說明，自具有證據能
    力。
三、證人即同案被告乙○○、甲○○、戊○○、丁○○於警詢之
    陳述：
(一)、按刑事審判上之共同被告，係為訴訟經濟等原因，由檢察官
    或自訴人合併或追加起訴，或由法院合併審判所形成，其間
    各別被告及犯罪事實仍獨立存在。故共同被告對於其他共同
    被告之案件而言，為被告以外之第三人，本質上屬於證人，
    為確保被告對證人之詰問權，證人於審判中，應依法定程序
    ，到場具結陳述，並接受被告之詰問，其陳述始得作為認定
    被告犯罪事實之判斷依據（最高法院93年度台上字第5726
    號判決意旨參照）。查，公訴人援引同案被告乙○○、丁○○、甲○○、戊○○於警詢中所為之證述為被告丙○○、己○○犯行之證據，則就被告丙○○、己○○而言，同案被告
    乙○○、丁○○、甲○○、戊○○之陳述無異屬「被告以外
    之人」之陳述，合先敘明。
(二)、證人乙○○於本院審理時稱：這是警察讓我看著電腦的筆錄
    ，然後叫我這麼說，然後跟我說沒有關係，警察說對方是他
    的朋友，警察說只是要抓賣毒品的，跟我沒有關係云云（見
    本院訴字卷卷二第56頁）；，復改稱：我記不起來，我在提
    藥云云（見本院訴字卷卷二第64頁）。經本院於98年1月10
    日勘驗證人乙○○警詢影光碟，勘驗結果：(1)錄影畫面連續
    、無中斷之情事。(2)員警訊問語氣懇切，並沒有用強暴、脅
    迫、疲勞訊問等之不正方式為之。(3)證人乙○○受訊問時，
    當時的精神狀況並無不佳之情形等情，有勘驗筆錄在卷可稽
    （見本院訴字卷卷三第45至65頁），並無證人乙○○所指之
    前開情節，且無證據足證明證人乙○○係在毒癮發作狀態下
    陳述，其警詢陳述之任意性，應無可疑。又其於警詢筆錄係
    親自簽名並按指印，復審酌證人乙○○於甫為警查獲時，要
    無受他人干預之可能，再稽徵諸後述之理由，足認證人乙○○於警詢時所為之陳述，可信之程度較高，且為證明被告丙○○、己○○是否販賣海洛因所必要，故其於警詢之陳述，
    本院認符合前開刑事訴訟法第159條之2之情形，依法有證據
    能力。
(三)、被告丙○○、己○○之選任辯護人均否認證人丁○○、甲○○警詢筆錄之證據能力，然本院審酌證人丁○○、甲○○因
    其警詢時之陳述與審判中之證述情節有所不符，然渠等係於
    甫案發後向員警所為之陳述，對案發情況之記憶當甚為清晰
    ，不致發生一般傳聞證據中證人記憶瑕疵之風險，且其等從
    知覺事實至到警局陳述為止期間內亦無其他干擾因素的介入
    ，復渠等於警詢所述為證明本案關於販賣毒品事實之存否所
    必要，再稽徵諸後述之理由，故認證人丁○○、甲○○於警
    詢之陳詞，均應認有證據能力。
四、證人乙○○、丁○○、甲○○、戊○○於偵查時之證述：
(一)、按被告以外之人於審判外之言詞或書面陳述，除法律另有規
    定者外，不得作為證據；被告以外之人於偵查中向檢察官所
    為之陳述，除顯有不可信之情況者外，得為證據，刑事訴訟
    法第159條第1項、第159條之1第2項分別定有明文。查，證
    人乙○○、丁○○、甲○○、戊○○於偵查中向檢察官所為
    之陳述，業經具結，且自筆錄內容觀之，無不正取供之情事
    ，而無顯不可信之情況，依上開規定，自有證據能力。
、認定犯罪事實所憑之證據及理由
一、訊據被告己○○固坦承駕駛上揭車輛搭載同案被告戊○○與
    同案被告乙○○、丁○○、甲○○於上揭時地進行交易，惟
    矢口否認有共同販賣第一級毒品海洛因之犯行，辯稱：我是
    拿葡萄糖給乙○○云云。被告丙○○則辯稱：我與乙○○從
    來沒有講過毒品的事情，當天也沒有見過面，我不知道乙○○的電話，我是麻煩己○○，叫己○○打給乙○○，然後乙○○再打過來，我只是替己○○照會，所謂的照會就是己○○要去找乙○○那邊的人，電話中有提到乙○○，然後我說
    我認識乙○○，我問說是不是跟乙○○有金錢糾紛，己○○
    沒有說，後來電話中有談到債務的事情，完全沒有提到毒品
    的事情，己○○之後有打給我，我問己○○是什麼事情，己○○才說是怎麼被人騙的，我就在電話裡面罵己○○，叫己○○過來解釋，但是己○○沒有過來云云。經查：
(一)、證人即被告己○○於警詢時自白陳稱：「我於96年9月1日上
    午10許接到呂明（改名呂宗）打電話給我，約我在桃園市○○路與寶橋路路口將1包海洛因毒品交給我，並告訴我將該
    包毒品拿至林口長庚醫院復健大樓前交給綽號『偉哥』，並
    將毒品交易所得新臺幣19萬元拿回交給呂宗，我拿到毒品後
    就駕駛自小客車車號9617-DC號至林口長庚醫院復健大樓前
    ，之後，1部銀色休旅車開來，要我的車跟他們（指乙○○
    、丁○○、甲○○等人）的車走，開到桃園縣龜山鄉○○○
    路10之3號斜對面路旁停車後，我下車往他們車輛走去，他
    們車上坐3個人，從右邊褲袋拿出海洛因1包，並叫他們把錢
    交給我，駕駛座右邊男子叫我上車（經查為丁○○），我不
    上車就走回我車上。對方有2名男子從車上下來，1名男子拿
    長槍（坐後座男子），1名男子手上拿1把短槍（坐前座）走
    向我這裡，拿短槍男子打開我司機座車門，持槍抵住我胸口
    並說東西（海洛因）拿來，抽出1支警棍朝我左大腿打下去
    。持長槍男子，打開左後車門坐進來用手抓住我背部打我頭
    部，持短槍男子搶走那包海洛因之後，他們2人跑到他們的
    車上，另1名男子開車載他們離去，我有追他們的車一陣子
    ，他們往林口高速公路方向逃逸。」、「呂宗是以行動電話
    000000 0000撥打我行動電話00000000000聯絡交付我毒品。
    約重1兩、價值新臺幣19萬元。」、「因為我的毒品來源都
    是向呂宗購買的，所以他叫我幫他送毒品給「偉哥」，我就
    他幫他送。」等語（見他字卷第10至13頁），復於偵查時，
    經檢察官提示被告丙○○之照片供其辨識時，其具結證稱：
    丙○○就是賣我毒品的人沒有錯，以及拿毒品委託我交易的
    人沒有錯，上面的字「他就是賣我毒品的人沒錯，及拿毒品
    要我送去委託我交易的人」都是我寫的，也是我簽名的。等
    語（見臺灣桃園地方法院檢察署97年度偵字第12278號卷卷
    一第147頁），並於本院行準備程序時坦稱：我替丙○○送
    海洛因，是丙○○要我拿過去給乙○○，叫我收19萬元，我
    沒有與乙○○有金錢糾紛，我後來被搶了，我有打電話給丙○○。在我送貨之前，丙○○與乙○○就有聯絡了，本來一
    開始是戊○○找我，說有朋友要調東西，他們有先試貨，我
    本來是說不要，後來我打電話給丙○○，我跟丙○○說我不
    想拿這個東西給對方，然後丙○○問我是誰要拿的，我就跟
    丙○○說是一個叫做「偉哥」的人，丙○○說與乙○○有認
    識，叫我把電話給丙○○，丙○○就自己跟乙○○聯絡等語
    （見本院訴字卷卷一第116頁），互核相符。而就證人乙○○等人購買毒品、試毒及分配毒品之過程等節，證人乙○○
    於警詢時自陳：當時96年9月1日9時許在桃園市○道路是丁○○與其朋友綽號「小傑」見面聯絡購買1兩海洛因，當時
    由甲○○駕駛其休旅車載我及丁○○與綽號「小傑」見面，
    看了樣品，由丁○○說要購買，就約在林口長庚醫院。我拿
    甩棍丁○○拿長槍（工具槍）到己○○車上，我拿甩棍指著
    駕駛車輛的人頭部（己○○），丁○○在車旁拿著外套遮著
    長槍，綽號「小傑」說快把東西給我們，己○○就把毒品交
    給丁○○等語（見臺灣桃園地方法院檢察署97年度偵字第
    313號卷第17頁），於偵查時證稱：96年9月1日那天，因為
    我用的量很大所以毒癮發作又沒有貨，丁○○是甲○○帶來
    認識的，丁○○說丁○○朋友可以調到貨，所以我請丁○○
    調貨，丁○○知道我每次拿都1兩的量。當時呂明打來說我
    派兩個弟弟過去給你送東西，錢你先欠著，以後再還，呂明
    算我18萬元。當天早上丁○○跟戊○○聯絡，戊○○早上就
    有拿毒品海洛因的樣品送過來有上車讓我試，我試的品質還
    不錯，是毒品海洛因，當初講好是23萬1兩，但甲○○跟丁○○還有戊○○不讓我知道後面之賣主是呂明，後來我跟呂
    明講好毒品海洛因1兩18萬元，呂明叫我不要為難呂明派去
    的弟弟，當天確實對方有兩人過來，己○○說要拿19萬元。
    丁○○不想付錢，對方就回到車上要走，丁○○就下車拿著
    外套包著長的玩具槍，我拿著一個甩棍問己○○為何阿民拿
    來交易的東西要拿回去。後來小傑說快點把東西給我們，己○○就把毒品拿給丁○○，我們也沒付錢就走了。之後，甲○○與丁○○有分1半，小傑還有到我租屋處，而且是丁○○帶去的等語（見臺灣桃園地方法院檢察署97年度偵字第31
    3號卷第26、65、66、120、122頁）；證人甲○○於警詢時
    陳稱：當時車由我駕駛，丁○○乘坐在右前座，乙○○乘坐
    在後座，是丁○○叫我載丁○○與乙○○到該處去購買海洛
    因毒品。丁○○將從己○○那搶到的1兩海洛因在乙○○林
    口租屋處分成3份，我丁○○、乙○○各拿1份等語（見臺灣
    桃園地方法院檢察署97年度偵字第122 78號卷卷一第31、33
    頁），復於偵查時證稱：96年9月1日當天早上約7、8時許左
    右在桃園市○○路尾有試貨，對方我不認識，是叫小傑的男
    子，他是丁○○的朋友，毒品買賣都是丁○○在聯絡，當天
    是乙○○要買海洛因，在車上乙○○與丁○○有試毒。到案
    發地，乙○○就帶著槍進對方後座，丁○○就拿棍追打拿毒
    品的人，乙○○、丁○○上車後就叫我趕快開車至乙○○林
    口租屋處，丁○○就說要分毒品，丁○○說那些毒品是海洛
    因。第二天小傑才有去，丁○○與乙○○都有分毒品給戊○○等語（見臺灣桃園地方法院檢察署97年度偵字第第313 號
    卷第31、157、159、160頁）。證人丁○○於警詢時陳稱：
    乙○○打電話與戊○○聯絡毒品交易等語（見臺灣桃園地方
    法院檢察署97年度偵字第313號卷第21頁），復於偵查時證
    稱：當時因為乙○○需要毒品，好像是藥快用完了，乙○○
    就問我哪裡可以買到毒品，戊○○也跟乙○○認識，我就找
    戊○○。第一次在中正路附近確實是我跟戊○○聯絡，乙○○有跟戊○○拿了一些，回到車上就直接打，甲○○也有試
    。詹俊傑當時也有到我們車上，戊○○跟乙○○聊了一下，
    才知道戊○○的老闆，乙○○也認識。後來約在中正路交貨
    之後，即是乙○○跟戊○○聯絡，約到長庚附近某一條路，
    但是好像又換到長庚醫院附近，乙○○還有與己○○之老闆
    通電話，我有聽到價錢、地點，在討價還價，當天在中正路
    尾到長庚醫院這段時間，跟小傑有很多通聯紀錄，證明我講
    得不是假的，是毒品交易等語（見臺灣桃園地方法院檢察署
    97年度偵字第313號卷第70、113、144頁），互核大致相符
    ，佐以證人乙○○使用之行動電話門號0000000000號之通聯
    紀錄顯示，其與證人戊○○使用之行動電話門號0000000000
    號分別於96年9月1日5時11分、5時34分、6時7分、6時11分
    、6時36分、6時50分、7時51分、8時35分、8時44分、8時58
    分、9時15分、9時27分、9時40分有多次之通話紀錄，另分
    別於同日8時45分、8時56分、8時59分、9時28分、9時57分
    、10時05分、10時06分與被告丙○○使用之行動電話門號00
    00000000號有多次之通聯紀錄，而從被告丙○○所使用之上
    揭行動電話與被告己○○間亦有多通之通聯紀錄（見臺灣桃
    園地方法院檢察署97年度偵字第313號卷第75至85、86至91
    頁），是以，證人乙○○於96年9月1日確有透過證人詹俊傑
    向丙○○佯稱購買毒品海洛因1兩，被告丙○○託被告己○○駕車搭載證人戊○○拿毒品與乙○○一情，堪可認定。至
    證人乙○○之上揭行動電話究係其本人抑或證人丁○○所使
    用（詳後述）及於桃園市○○路尾處，究為何人試用毒品，
    證人甲○○與丁○○證述不一，惟此乃證人甲○○、丁○○
    避重就輕之詞，無涉證人乙○○有透過證人丁○○與證人戊○○聯繫購買海洛因之事實存在。另被告丙○○之選任辯護
    人辯稱：卷附之通聯紀錄，於96年9月1日上午10時至11時並
    無被告丙○○與己○○之通話紀錄，足認證人己○○上開所
    稱被告丙○○委託其販賣之供述不實云云。查，證人之記憶
    常隨時間之流逝，尚難以證人己○○所述之時間與實情不符
    ，即遽認依照證人己○○所述之全部不可採。依照證人戊○○於本院審理時證述內容，其96年9月1日4時許即與證人己○○在一起，而證人己○○駕車所停靠之地點亦均與證人戊○○所述相同（見本院訴字卷卷一第163、166頁），復參證
    人戊○○使用上揭行動電話之通聯紀錄顯示，其於同日10
    時8分許之基地台位置係在桃園縣龜山鄉○○○路28號13樓
    頂即在與證人乙○○相約交付毒品地點之長庚醫院附近，且
    證人乙○○於斯時之基地台位置亦在該處（見臺灣桃園地方
    法院檢察署97年度偵字第313號卷第82、121頁），是公訴意
    旨認被告丙○○於96年9月1日上午10時許與被告己○○聯絡
    後，即在桃園市○○路與莊敬路將1兩毒品交付與被告己○○及於同日上午10時40分許被告己○○等人在桃園縣龜山鄉
    ○○○路10之3號對面處與證人乙○○等人會合等情，容有
    未洽。依前揭通聯紀錄所載，應認被告丙○○於96年9月1日
    10時許之前某時即交付該毒品與被告己○○，被告己○○等
    人於同日10時許，在上揭地點與證人乙○○等人會合欲為毒
    品交易一情，較為可採，附此敘明。
(二)、證人戊○○於本院審理時改稱：丁○○用乙○○的電話打給
    我，我都掛掉，是後來我記得乙○○有打一通過來，乙○○
    跟我說是誰，我才知道乙○○是我之前在朋友那裡看到的偉
    哥，乙○○問我在哪裡，叫我過去找他，當時我跟己○○在
    一起，我就叫己○○開車載去桃園市○○路尾那裡，我就下
    車上乙○○的車，我本來就有施用海洛因，我是用捲煙的，
    當時我手上有1根，然後偉哥就拿去抽，問我這個東西好不
    好，我說還不錯，不知道是丁○○還是偉哥說偉哥要買海洛
    因，大約1兩，問我有沒有認識的人，我說不知道要問問看
    ，然後我就下車上己○○的車，我跟己○○說偉哥、丁○○
    想要買毒品，然後我問己○○有沒有認識的，己○○也沒說
    什麼，就載我去莊敬路附近那裡停下來，己○○就下車，過
    了3分鐘左右又上車，己○○就拿了1盒葡萄糖，己○○說最
    近很缺錢，想要拿葡萄糖騙乙○○云云（見本院訴字卷卷一
    第163頁），而證人乙○○於本院審理時，翻異前詞附和證
    人戊○○之證詞，改稱：當時我手術切除胃的四分之三，我
    是用海洛因止痛，因家裡沒有東西了，我很痛苦，甲○○就
    帶著丁○○去我家，丁○○找朋友要替我去買東西，然後丁○○的電話預付卡沒有錢了，就用我的電話聯絡，聯絡好了
    之後，就叫我跟甲○○、丁○○去桃園，當時大概早上6 、
    7時許，好像是中正路還是那裡，到了之後，就約在加油站
    附近，有1台白色的車過來，戊○○就上了我們的車，他就
    拿1根海洛因香煙給我抽，我抽了幾口，就止痛了。我就問
    戊○○1兩多少錢，因為我每次都是買1兩，戊○○說23萬元
    ，因為我錢不夠，當時只有12萬元，我就說半兩，但是戊○○說每次都賣1兩，後來就講好1兩19萬元，我與戊○○、己○○約在林口長庚，然後呂宗打電話給我說等一下有1個朋
    友會過來找我，後來我不認識的人（指己○○）拿了1包夾
    鏈袋裝的東西過來，後來我試東西，發現是糖粉云云（見本
    院訴字卷卷二第49頁）；證人己○○於本院審理時，亦翻異
    前供而附和證人詹峻傑之證詞，改稱：我拿葡萄糖騙乙○○
    云云（見本院訴字卷卷二第70、71頁）。然而，質諸證人戊○○於本院審理時證稱：「乙○○是兄弟，我不敢得罪他。
    （問：為什麼你要去中正路找偉哥？）他叫我過去。（問：
    他（指乙○○）叫你過去，你就過去？）他是大哥。」等語
    明確（見本院訴字卷卷一第164、165頁），既然證人乙○○
    係兄弟，一聲命令，證人詹俊傑不敢不從，隨即前往相約地
    點讓證人乙○○試毒品，而證人乙○○自承其施用第一級毒
    品長達半年之久，用量很大，對於海洛因之味道，用舌頭一
    嚐即知等語（見本院訴字卷卷二第68、69頁），衡之常情，
    在證人乙○○以舌頭試嚐即可辨別毒品之真假，證人戊○○
    且對之敬畏有加之情況下，證人己○○、戊○○豈敢以完全
    純之葡萄糖假冒第一級毒品海洛因行騙證人乙○○，此舉顯
    難令人置信；尤有甚者，證人乙○○既自承其以舌頭試嚐即
    知是否為毒品，已如前述，則其證稱：我拿到那包東西全部
    都是糖粉，當時我用舌頭舔，我還不相信，後來我還回到租
    屋處打了好幾針，打到我的手都腫起來云云（見本院訴字卷
    卷二第67、68頁），核與其前揭證述矛盾，顯見其匿飾之情
    切，尚難採信。此外，參以證人乙○○、甲○○於警詢、偵
    查時之前揭證詞，證人乙○○購買毒品後返回家中有與證人
    戊○○等人分配毒品一事，亦足堪認被告己○○、丙○○所
    販賣之上開毒品確為海洛因，否則倘該毒品純為葡萄糖，證
    人乙○○等人又何須將之分配持有，灼然至明。
(三)、又被告己○○於偵查時雖供稱：當天在長庚醫院跟偉哥碰面
    ，是因小傑要找偉哥他們修理我，偉哥問我認識誰，我就跟
    他說呂明，我就打電話給呂明，我說有人找我麻煩，呂明叫
    我拿給對方聽，我拿給偉哥聽，後來講一講就沒事，在偉哥
    碰面前，有跟呂明聯絡，只是聊天而已，沒有談到別的事情
    云云（見臺灣桃園地方法院檢察署97年度偵字第313號卷第
    142 頁），惟經證人乙○○所否認，具結堅稱：沒這回事，
    這個就是毒品買賣，我不認識他，幹嘛修理他，而且要修理
    他也不需要我出馬，這是不可能的，這純粹就是毒品買賣，
    我是向呂明購買毒品，我跟呂明講好毒品海洛因1兩18萬元
    ，原本小傑說是1兩23萬元，後來知道是我買之後，呂明打
    給我就講好是18萬1兩等語（見臺灣桃園地方法院檢察署97
    年度偵字第313號卷第122頁），迺被告己○○於本院審理時
    就此部分亦改稱：那時我想怎麼會那麼快讓對方發現是葡萄
    糖，所以我才想說是不是戊○○跟對方講好的，說我騙他這
    樣云云（見本院訴字卷卷二第131、132頁），前後供述不一
    ，且該證述與其跟證人戊○○有仇之證述究無關連，足見被
    告己○○就其事後翻異前供，無法自圓其說。甚者，被告己○○於本院審理時供稱：「（問：把毒品拿去林口長庚醫院
    復健大樓這個地點，也是警察要你這麼說的？）對。（問：
    警察有沒有說不照講會怎樣？）他恐嚇。（問：怎恐嚇你？
    ）嚇我。（問：怎麼嚇你？）說我不說就完蛋了，小傑都已
    經這樣說了。（問：他有給你看小傑說的話嗎？）沒有。（
    問：你怎麼確定小傑有這樣講？）我不知道，他叫我這樣講
    。（問：關於交易毒品的數量、金額，也是警察跟你這樣說
    的嗎？）對。（問：為什麼當初你在法官前也是跟法官說你
    是替丙○○送海洛因而已，是丙○○叫你拿過去給乙○○的
    ？）那是公辯叫我這麼說，他說這麼說我就沒事了」云云（
    見本院訴字卷卷二第84至86頁），嗣於本院審理時又稱：我
    這一次被抓的時候，我還有一個朋友被抓，然後我是跟警察
    交換條件云云（見本院訴字卷卷二第129頁）。然查，被告
    己○○前有販賣第二級毒品、施用第一級毒品、第二級毒品
    等罪經法院判處有期徒刑之前案紀錄，必經歷多次之偵審程
    序而具豐富之訴訟經驗，業如前述，則對於其自白於法律上
    之利害關係自當了然於心，豈會因員警之恐嚇而自承不利已
    之事實，矧為了員警提出所謂之交換條件，而辯稱丙○○委
    託其將海洛因交給乙○○等語，反陷其更為不利罪名之理？
    更羅織與其相識十餘年且交情不錯之丙○○不實罪名（見臺
    灣桃園地方法院檢察署97年度偵字第12278卷卷一第7頁、本
    院訴字卷卷二第130頁），實不合常理，且警詢問答間果若
    被告己○○確因與警交換提件而為供述之事，其後也知警未
    依照承諾釋放其之友人，而其既明白知曉實情，於偵查時再
    提出相同問題質以之際，豈有可能仍存在有無法暢所欲言之
    顧忌，詎始終以「忘記了」、「不清楚」、「沒有印象」等
    語回應，其所謂與員警交換條件云云，熟能置信；甚者，觀
    諸證人戊○○以秘密證人身份至警局所為之陳述主要係針對
    證人乙○○等人涉嫌加重強盜部分，對於被告丙○○何時、
    何地交付海洛因毒品與被告己○○並告知被告己○○收取多
    少貨款等節，隻字未提，如此，何以被告己○○能依照證人
    戊○○所述為該等內容之陳述，毋寧怪哉。抑者，本院公設
    辯護人於本院行準備程序時係為被告己○○為無罪之答辯，
    並於證據調查聲請書中載明聲請傳喚被告丙○○以證明其與
    被告己○○並未共同販賣海洛因，96年9月1日亦未受呂某指
    使出面交付海洛因、收取價金等語（見本院訴字卷卷一第74
    、92頁），而本院再行準備程序乙次亦是因被告被告己○○
    之要求，有該準備程序筆錄可參（見本院訴字卷卷一第115
    頁），是被告己○○上開辯稱，顯為臨訟杜撰之詞，實難盡
    信。稽此益徵被告己○○事後翻前供，否認其與被告丙○○
    兜售毒品之真實性，委無足採。
(四)、就本案毒品之交易價格言，被告丙○○之選任辯護人為其辯
    稱：乙○○於96年1214日證稱其與丙○○談好價格是15、16
    萬，然乙○○於97年5月23日卻又證稱其與丙○○談好價格
    是18萬元，2種說法前後不一，且乙○○亦稱在等戊○○與
    己○○時，丙○○打電話給乙○○說是你要買的嗎，價錢便
    宜6萬元，原價給你不賺你的錢，則起訴意旨逕認被告丙○○與己○○基於販賣營利之犯意，容有認定事實不依證據之
    違誤云云。然而，揆質證人乙○○於96年12月4日於檢察官
    訊問時證稱：當天丁○○先打給甲○○，甲○○再打電話問
    我要不要海洛因，我說要，後來見面時，丁○○說要買1 兩
    23萬元，但我只有11萬元，後來小傑的老闆「阿民」打電話
    給我，我才知道阿民跟我是好朋友，我說錢不夠，阿民說那
    就15、16萬元賣給我等語（見臺灣桃園地方法院檢察署97
    年度偵字第313卷第26頁），另於97年5月16日偵查時證稱：
    一開始丁○○和小傑聯絡要買毒品，一開始不跟我講對方是
    呂明，後來呂明知道是我要拿的，呂明就先打電話給我說，
    18萬元就好，我沒有給錢等語（見同上偵卷第56頁），又於
    97年5月23日偵查時證稱：當時呂明打來說我派兩個弟弟過
    去給你送東西，錢你先欠著，以後再還，呂明算我18萬元等
    語（見同上偵卷第65頁），再於97年5月30日偵查時證稱：
    當時呂明與我通電話說18萬元，己○○說要拿19萬元，而且
    毒品的純度不夠等語（見同上偵卷第120頁），後於本院審
    理時則稱：己○○他們要我付23萬元，跟一開始說的18萬元
    不符等語。綜觀證人乙○○上揭證詞、被告己○○於警詢、
    本院審理時均稱：丙○○要其收19萬元等語、證人丁○○於
    偵查時證稱：乙○○還有與己○○之老闆通電話，我有聽到
    價錢、地點，在討價還價，當天在中正路尾到長庚醫院這段
    時間，跟小傑有很多通聯紀錄等語（同上偵卷第144頁），
    並佐以證人乙○○之上揭通聯紀錄顯示其與被告丙○○間於
    當日自上午8時45分許迄至10時6分許有長達7通之通話紀錄
    （見臺灣桃園地方法院地檢署97年度偵字第12278號卷卷一
    第81、82頁），可悉被告丙○○向證人乙○○兜售1兩海洛
    因之價格原為23萬元，然經證人乙○○討價還價，而成18萬
    元，否則，雙方一旦價格、地點談好，又豈須在短短不到2
    小時內通話數次可證，而其等談論價格之過程中，或有經被
    告丙○○一度允諾，便宜6萬元，成16萬元，如證人乙○○
    前揭所述，惟最後談定之價格應為18萬元，應堪認定。從而
    ，上開辯護意旨所指，尚有未洽。蓋販賣海洛因係違法行為
    ，非可公然為之，亦無公定價格，且容易分裝並增減份量，
    而每次買賣之價量，可能隨時依雙方關係深淺、資力、需求
    量及對行情認知、來源是否充裕、查緝是否嚴謹、購買者被
    查獲時供述購買對象之可能風險之評估等情形，而異其標準
    ，非可一概而論，販賣之利得，除被告坦承犯行或價量俱臻
    明確外，委難察得實情，惟販賣之人從價差或量差中牟利之
    方式雖異，其意圖營利之販賣行為則同一，加以我國對毒品
    海洛因之施用或販賣，查緝甚嚴，販賣海洛因之刑度極重，
    苟非意圖販賣營利，一般人焉有可能甘冒重刑而販賣海洛因
    。本案雖無證據認定被告丙○○、己○○可賺取差價之具體
    金額為何，惟依前述之推論，被告丙○○、己○○與證人乙○○均非至親，苟無相當利潤可圖，被告丙○○、己○○豈
    有甘冒重典將價值非低之毒品海洛因依購入價格轉售而毫無
    利得，是渠等有營利之意圖，要無疑義。
(五)、至被告己○○於行準備程序時經本院指定之公設辯護人為被
    告己○○辯稱其僅構成幫助販賣海洛因云云（見本院訴字卷
    卷一第116頁），惟涉犯共同實施犯罪行為之人，在合同意
    思範圍以內，各自分擔犯罪行為之一部，相互利用他人之行
    為，以達其犯罪之目的者，即應對於全部所發生之結果，共
    同負責。被告己○○於被告丙○○與購買海洛因之證人乙○○談妥買賣海洛因之數量及價格後，經被告丙○○交付海洛
    因與被告己○○後，由被告己○○代被告丙○○將海洛因帶
    至約定地點交付兜售與證人乙○○，已如前述，被告己○○
    知悉其欲交付海洛因與向被告丙○○購毒之人，且所參與之
    行為，係販賣海洛因之構成要件行為，依上開說明，被告己○○自屬販賣海洛因之正犯，且與被告丙○○兜售海洛因之
    合同意思範圍內，各自分擔犯罪行為之一部，相互利用他人
    之行為，以達兜售海洛因之目的，職是，被告己○○與丙○○係屬販賣海洛因之共同正犯甚明。
(六)、酌以被告己○○於警詢所述，其攜帶海洛因欲上前交付證人
    乙○○並收取毒品代價之際，證人丁○○要求其上車，遭其
    所拒，遂即返回其所駕駛之上揭車輛，嗣證人乙○○、丁○○分持玩具槍、甩棍下車前往其之車上，對之施以不法腕力
    強取該毒品等情，核與證人乙○○、甲○○於警詢、偵訊時
    所述相符，因之，證人乙○○原即無購買毒品之意，而與丁○○等人共同施以不法腕力強取，是證人乙○○等取得之該
    毒品即非出自被告己○○交付之意及交付行為，應堪認定，
    因之，其販毒行為當僅止於未遂。而證人戊○○起初雖出面
    與證人丁○○等人聯絡毒品交易，惟證人乙○○、甲○○均
    證述證人戊○○有至證人乙○○林口租屋處分配毒品等情，
    業如前述，則益徵證人戊○○係佯裝販賣毒品之舉而與乙○○等人共謀以不法腕力強取毒品之實，否則證人戊○○豈會
    事後與乙○○等人進行毒品分贓，何致於此。職是，難認證
    人戊○○與被告丙○○、己○○間就販賣毒品部分俱犯意聯
    絡，附此陳明。
(七)、綜上所述，被告丙○○、己○○向證人乙○○兜售海洛因，
    著手販賣海洛因之行為，後因證人乙○○等人無意購買而共
    同施以不法腕力強行取走上開毒品致未能販賣得逞之犯罪事
    證已臻明確，被告2人所辯乃畏罪卸責之詞，無可採信，其
    等犯行洵堪認定，均應依法論罪科刑。
二、被告丙○○、己○○犯罪後，毒品危害防制條例第4條、第
    11條、第11條之1、第17條等規定雖修正，並於98年5月20日
    經總統公布，惟上開條文尚未施行（法務部98年6月8日法檢
    字第09808002 279號函、臺灣高等法院98年6月18日因應新
    修正毒品危害防制條例施行法律問題研討會決議參照），故
    本案目前尚無新、舊法比較適用之問題，先予敘明。
三、按毒品危害防制條例第2條第2項第1款規定，海洛因係屬列
    管之第一級毒品，不得非法持有、施用、轉讓、販賣。所謂
    賣出，自應以標的物已否交付為斷，苟標的物已交付，縱買
    賣價金尚未給付，仍應論以販賣既遂罪；反之，如標的物尚
    未交付，縱行為人已收受價金，仍難謂其販賣行為已屬完成
    （最高法院88年度台上字第3760號判決意旨參照）。查，乙○○等人共同施以不法腕力強取上開毒品，被告丙○○、己○○並非基於己意而為交付毒品之行為，已如前述。核被告
    丙○○、己○○所為，均係犯毒品危害防制條例第4條第6項
    、第1項販賣第一級毒品未遂罪。公訴意旨執被告2人論以毒
    品危害防制條例第4條第1項之販賣第一級毒品罪嫌，顯有誤
    會，惟既遂、未遂為犯罪之樣態，不涉及罪名之變更，故毋
    庸變更起訴法條（最高法院87年度台上字第3234號、96年度
    台上字第5365號判決意旨可資參照）。被告丙○○、己○○
    販賣前持有海洛因之低度行為，為販賣海洛因之高度行為所
    吸收，不另論罪。被告丙○○與己○○就上開犯行，有犯意
    之聯絡與行為之分擔，均為共同正犯。次查，被告己○○有
    上開事實欄一所載之犯罪科刑執行情形，有臺灣高等法院被
    告前案紀錄表1份附卷可稽（見本院訴字卷卷一第9至13頁）
    ，其於執行完畢5年內故意再犯本案有期徒刑以上之罪，為
    累犯，除法定本刑死刑、無期徒刑部分，依法不得加重外，
    就法定刑罰金刑部分，應依刑法第47條第1項之規定依法加
    重其刑。被告丙○○、己○○已著手於販賣之行為，但未達
    成交易之結果，為未遂犯，爰依刑法第25條第2項之規定，
    按既遂犯之刑度減輕其刑。又刑之量定，為求個案裁判之妥
    當性，法律固賦予法院裁量權，但此項裁量權之行使，除應
    依刑法第57條規定，審酌行為人及其行為等一切情狀，為整
    體之評價，並應顧及比例原則與平等原則，使罪刑均衡，輕
    重得宜，以契合社會之法律感情。另刑法第59條規定犯罪之
    情狀可憫恕者，得酌量減輕其刑，其所謂「犯罪之情狀」，
    與同法第57條規定科刑時應審酌之一切情狀，並非有截然不
    同之領域，於裁判上酌減其刑時，應就犯罪一切情狀（包括
    第57條所列舉之10款事項），予以全盤考量，審酌其犯罪有
    無可憫恕之事由（即有無特殊之原因與環境，在客觀上足以
    引起一般同情，以及宣告法定低度刑，是否猶嫌過重等），
    以為判斷。本院審酌販賣第一級毒品罪之法定刑為「死刑或
    無期徒刑；處無期徒刑者，得併科新臺幣一千萬元以下罰金
    」，未遂犯減輕後，無期徒刑部分依刑法第65條第2項之規
    定其處斷刑之最低刑度仍為有期徒刑15年，然同為販賣第一
    級毒品之人，其原因動機不一，犯罪情節未必相同，或有大
    盤毒梟者，亦有中、小盤之分，甚或僅止於吸毒之友間為求
    互通有無而有償轉讓者，其販賣行為所造成危害社會之程度
    自屬有異，惟法律科處此類犯罪，所設之法定最低本刑卻相
    同，應可依客觀之犯行與主觀之惡性二者加以考量其情狀是
    否有可憫恕之處，適用刑法第59條之規定酌量減輕其刑，裨
    期個案裁判之量刑能斟酌至當，符合比例原則。查被告丙○○、己○○欲販賣海洛因與證人乙○○，其等行為固屬不當
    ，然所犯上開1次共同販賣第一級毒品未遂罪之對象僅證人
    乙○○1人，被告丙○○無施用強暴、脅迫之不法手段，以
    其情節而論，其惡性尚不如專以販賣第一級毒品維生之販毒
    集團重大；被告己○○年紀尚輕，雖前因販賣第二級毒品安
    非他命，經法院判處罪刑確定，惟本案僅係單純依被告丙○○指示代為送交第一級毒品海洛因與證人乙○○，後因證人
    乙○○等人施以不法腕力強取而未遂，亦無所得，參諸被告
    丙○○、己○○犯罪之具體情狀及所生危害，確屬情輕法重
    ，客觀上足以引起一般人之同情，倘仍遽行處以未遂犯減輕
    之最低刑度即有期徒刑15年，無異失之過苛，不免予人情輕
    法重之感，難謂符合罪刑相當性及比例原則，更無從與大毒
    梟之惡行有所區隔，是爰依刑法第59條之規定，對被告2人
    酌減其刑，並就被告丙○○部分，依法遞減之；另就被告己○○部分，依法先加後遞減之。爰審酌被告丙○○為謀個人
    私利，否認犯行，無視於政府制定毒品危害防制條例杜絕毒
    品犯罪之禁令，企圖販賣海洛因而藉以牟利，如達成交易將
    擴大毒品濫用之對象，致使一般施用毒品者，沈迷於毒癮而
    無法自拔，直接戕害國民身心健康，間接危害社會治安，敗
    壞社會善良風氣，進而導致施用毒品之人為購買毒品施用而
    觸犯刑典之情事發生，其潛在之危害程度不小；而被告己○○此前曾因販賣第二級毒品，經法院判處罪刑確定，業如前
    述，不知悔改，又甘冒重典，其犯罪之動機、手段，均無可
    取，且犯後雖曾一度坦承受被告丙○○之託欲交付毒品之犯
    行惟其後又飾詞否認，原不宜輕縱，然念及其與被告丙○○
    就本案之犯罪情節有別，本案販賣未遂犯行之次數僅有1次
    ，兼衡被告2人之生活狀況、品行、智識程度，犯後態度等
    一切情狀，分別量處如主文所示之刑。
四、按毒品危害防制條例第19條第1項規定：「犯第4條至第9條
    、第12條、第13條或第14條第1項、第2項之罪者，其供犯罪
    所用或因犯罪所得之財物，均沒收之」，既無「不問屬於犯
    人與否沒收之」之特別規定，自應有刑法第38條第1項第2款
    、第3項前段之適用，即以屬於犯人所有之物為限，始符合
    沒收之原則（最高法院87年8月4日87年度第7次刑事庭會議
    決定參照）。查，未扣案之行動電話門號0000000000號、
    0000000000號、0000000000號SIM卡各1枚，雖係供被告丙○○、己○○聯繫欲販賣第一級毒品所用之物，門號00000000
    00號係被告丙○○之友人所申請使用，非被告丙○○所有，
    據被告丙○○供明在卷（見臺灣桃園地方法院地檢署97年度
    偵字第12278號卷卷一第7、86頁），而門號0000000000號、
    0000000000號，亦非被告己○○所有，此有通聯調閱查詢單
    各1份附卷可稽（見臺灣桃園地方法院地檢署97年度偵字第
    12278 號卷卷一第98、111頁），亦非違禁物，爰不為沒收
    之諭知。原插有門號0000000000號、0000000000號、000000
    0000號SIM卡之各該行動電話主機，並未扣案，且非違禁物
    又無證據證明確為被告丙○○、己○○所有，依法自不得諭
    知沒收。
據上論斷，應依刑事訴訟法第299 條第1 項前段，毒品危害防制
條例第4條第6項、第1項，刑法第11條前段、第28條、第47條第
1項、第25條第2項、第59條，判決如主文。
本案經檢察官黃珮如到庭執行職務。
中    華    民    國    98    年    7     月    27    日
                  刑事第十一庭  審判長法  官  蔡榮澤
                                      法  官  林蕙芳
                                      法  官  汪曉君
如不服本判決應於收受判決後10日內向本院提出上訴書狀，並應
敘述具體理由。其未敘述上訴理由者，應於上訴期間屆滿後20日
內向本院補提理由書(均須按他造當事人之人數附繕本)「切勿逕
送上級法院」。
以上正本證明與原本無異。
                                       書記官  楊晴文
中    華    民    國    98    年    7     月    27    日
附錄論罪科刑法條全文：
毒品危害防制條例第4條
製造、運輸、販賣第一級毒品者，處死刑或無期徒刑；處無期徒
刑者，得併科新臺幣 1 千萬元以下罰金。
製造、運輸、販賣第二級毒品者，處無期徒刑或 7 年以上有期徒
刑，得併科新臺幣 7 百萬元以下罰金。
製造、運輸、販賣第三級毒品者，處 5 年以上有期徒刑，得併科
新臺幣 5 百萬元以下罰金。
製造、運輸、販賣第四級毒品者，處 3 年以上 10 年以下有期徒
刑，得併科新臺幣 3 百萬元以下罰金。
製造、運輸、販賣專供製造或施用毒品之器具者，處 1 年以上 7
年以下有期徒刑，得併科新臺幣 1 百萬元以下罰金。
前五項之未遂犯罰之。


司法院資訊處製作；財團法人民間司法改革基金會備份。
